最高法院刑事裁定　　　　　　　　　　111年度台抗字第575號
抗　告　人　王詮翔



上列抗告人因違反槍砲彈藥刀械管制條例案件，不服臺灣高等法
院臺中分院中華民國111年3月4 日駁回聲請再審及停止刑罰執行
之裁定（111年度聲再字第37號），提起抗告，本院裁定如下：
    主  文
抗告駁回。
    理  由
一、本件原裁定以抗告人王詮翔對原審法院109 年度上訴字第28
    66號違反槍砲彈藥刀械管制條例案件確定判決（下稱原確定
    判決），以發現新事實或新證據為由聲請再審。有關其聲請
    意旨㈤、㈥、㈦指摘抗告人之警詢筆錄只有錄影並未全程錄
    音，應無證據能力部分：係就業經原確定判決斟酌取捨之證
    據再為爭執，不具備再審之新規性，核與聲請再審所謂「新
    證據」之要件不符。關於聲請意旨㈠、㈢辯稱係因持有蔣緯
    國將軍所贈之槍枝、聲請意旨蔣緯國將軍贈送槍枝之佐證
    文件2 份（軍功日記）部分：顯屬已經原確定判決審酌後捨
    棄不採之證據，亦不具備新規性，與聲請再審所謂「新證據
    」之要件不符。關於聲請意旨㈧、以原確定判決僅以抗告
    人之自白、承辦員警楊國棟之證述（即聲請意旨㈨部分）、
    內政部警政署刑事警察局民國108年9月9日刑鑑字第0000000
    000號函暨影像1至3之照片3張（即聲請意旨㈩、部分）、
    法務部調查局物理鑑識實驗室鑑定書暨附件圖1 至11之照片
    （即聲請意旨、部分），上開證據均不足以補強抗告人
    之自白部分：無非對原確定判決之證據取捨、證據證明力之
    職權行使，就不利於抗告人之事實，以個人之意見為不同解
    讀，難認與刑事訴訟法第420條第1項第6 款再審之要件相合
    。關於聲請意旨、指摘未經許可製造子彈罪部分，楊國
    棟之證述、扣案具殺傷力之非制式子彈11顆、子彈半成品17
    顆、銅彈頭11顆、鉛彈頭17顆、彈殼12顆、藥筒1批、底火1
    批等物，尚不足補強抗告人之自白部分：無非就原確定判決
    已明確認定之事項，重為爭執，亦非屬刑事訴訟法第420 條
    第1項第6款所稱之新事實及新證據。關於聲請意旨㈣、聲
    請調查證據，即請華山玩具公司、法務部調查局鑑定扣案之
    拋光機及鑽頭是否能貫通槍管部分：原確定判決已敘明第一
    審法院業囑託法務部調查局物理鑑識實驗室鑑定，該局鑑定
    書已研判扣案之電鑽接合扣案之鑽頭1、2均應能將槍管內阻
    鐵車通，至於是否能形成直徑與槍管內徑相同之正圓形，需
    視改造者之技術、經驗及手法等因素，歉難鑑定等情。是抗
    告人聲請再次鑑定，恐無法為有利於抗告人之認定。關於聲
    請意旨㈡、㈢、、所指員警上膠修復、組裝槍枝、浮報
    績效等情，並提出網路新聞、撞針座、彈簧及頂桿無法上槍
    身之照片，主張扣案槍枝無殺傷力，及請求依少數民族自治
    條例（按無此條例）准予登記獵槍部分：手槍係屬可細部拆
    解保存之器械，非法製造管制手槍者，為防查緝，將手槍化
    整為零以便藏匿，甚為常見。送鑑克拉克手槍1 枝（槍枝管
    制編號：0000000000）經鑑定結果認具殺傷力，則抗告人為
    警查獲槍枝後，該撞針、彈簧等是否已組裝好，與認定槍枝
    有無殺傷力無關。又抗告人未提出其具有原住民資格之證據
    ，亦非因傳統習俗文化，供作生活工具之用，於符合特定規
    定而持有槍枝，是其聲請准予登記獵槍部分，亦屬無據。因
    認抗告人所舉事由及聲請調查證據，無非對原確定判決之取
    捨證據、證據證明力之評價，就認定不利於己之事實，依憑
    已見再為辯解，難認與刑事訴訟法第420條第1項第6 款再審
    要件相合。其再審聲請為無理由，而予駁回。其聲請停止執
    行部分亦失依據，而併予駁回。已詳述所憑依據及理由，經
    核尚無違誤。
二、抗告意旨仍執陳詞，以伊雖非原住民，但請行文行政院原住
    民族委員會認定伊具有原住民之資格，依原住民傳統習俗，
    即可合法持有槍枝。本件伊持有之槍枝並無殺傷力，員警為
    升官，浮報績效，始將扣案槍枝修復具有殺傷力云云，指摘
    原裁定不當。惟原住民身分法已對原住民身分之取得設有明
    確規定，抗告人既自承非原住民，自無從函請行政院原住民
    族委員會認定其具有原住民資格，至於抗告意旨主張槍枝無
    殺傷力部分，無非對原裁定已明白論駁之事項，及對原確定
    判決取捨證據等採證認事職權之適法行使，徒憑己見，任意
    指摘，其抗告為無理由，應予駁回。
據上論結，應依刑事訴訟法第412條，裁定如主文。
中    華    民    國   111    年    5     月    4     日
                  刑事第八庭審判長法  官  何  菁  莪  
                                  法  官  何  信  慶  
                                  法  官  朱  瑞  娟  
                                  法  官  高  玉  舜  
                                  法  官  劉  興  浪  
本件正本證明與原本無異
                                  書記官
中    華    民    國   111    年    5     月    9     日